最　高　行　政　法　院　裁　定
　　　　　　　　　　　　　94年度裁字第01103號
上　訴　人　甲○○
被 上訴 人　台北市稅捐稽徵處
代　表　人　乙○○
上列當事人間因地價稅事件，上訴人對於中華民國93年1月8日臺
北高等行政法院91年度訴字第2230號判決，提起上訴，本院裁定
如下：
　　主  文
上訴駁回。
上訴審訴訟費用由上訴人負擔。
　　理  由
一、按「下列各款行政訴訟事件，適用本章所定之簡易程序：一
    、關於稅捐課徵事件涉訟，所核課之稅額在新台幣3萬元以
    下者。二、因不服行政機關所為新台幣3萬元以下罰鍰處分
    而涉訟者。三、其他關於公法上財產關係之訴訟，其標的之
    金額或價額在新台幣3萬元以下者。四、因不服行政機關所
    為告誡、警告、記點、記次或其他相類之輕微處分而涉訟者
    。五、依法律之規定應適用簡易訴訟程序者。前項所定數額
    ，司法院得因情勢需要，以命令減為新台幣2萬元或增至新
    台幣20萬元。」行政訴訟法第229條定有明文。本條第1項所
    定適用簡易程序之數額，先後經司法院依本條第2項之規定
    ，以90年10月22日（90）院台廳行一字第25746號令增至新
    臺幣10萬元，並自91年1月1日起實施；及92年9月17日 (92)
    院台廳行一字第23682號令增至新臺幣20萬元，並定於93年1
    月1日實施。次按，高等行政法院誤將適用簡易訴訟程序之
    事件，依較為嚴格之通常訴訟程序而為審判，對於當事人之
    程序保障並無欠缺，是受理其上訴之最高行政法院雖不應廢
    棄原裁判而發回高等行政法院，以保障當事人之程序利益並
    達到訴訟經濟之要求。惟高等行政法院雖將簡易訴訟事件誤
    為通常訴訟事件，而依通常訴訟程序審理，然並不因此改變
    其為簡易訴訟事件之性質，故對於高等行政法院裁判得否上
    訴或抗告本院，仍應適用簡易程序之有關規定。本件上訴人
    向被上訴人所屬大安分處申請延期繳納系爭土地90年地價稅
    所核課之稅額為新台幣14,860元，有臺北市稅捐稽徵處90年
    地價稅繳款書附原處分卷可稽，並經上訴人於原審起訴狀記
    載明確（原審卷第3頁第5行），揆諸首揭規定，核屬應適用
    簡易訴訟程序之事件，原審依通常訴訟程序審判，並不改變
    其為簡易訴訟事件之性質，上訴人對該判決提起上訴，應適
    用行政訴訟法第235條之規定，對於適用簡易程序之裁判提
    起上訴或抗告，須經本院許可，且該許可以訴訟事件所涉及
    之法律見解具有原則性者為限。
二、上訴人以本院92年度裁字第892號確定裁定意旨應係認定90
    年房屋稅及其基地89年地價稅於訴訟繫屬中，係就同一課稅
    標的先後向同一相對人（即本件被上訴人）申請緩繳。同理
    本案係90年地價稅緩繳案亦為同一課稅標的同一被上訴人申
    請緩繳，被上訴人不法重覆做出否准之處分，但又不影響其
    為同一事件之本質，自當依行政訴訟法第213條規定，受判
    決之確定力之拘束，而有行政訴訟法第107條第1項第7款「
    一事不再理原則」之適用。復依行政程序法第4條之規定，
    行政行為應受法律及一般法律原則之拘束，被上訴人對上訴
    人90年地價稅竟就同一標的，重複4次開出繳稅通知書，並2
    次移送行政執行署臺北執行處，顯然違背本院上開裁定意旨
    等語，提起上訴。經查，上訴人上訴意旨已載明本院92年度
    裁字第892號確定裁定意旨應係認定上訴人「90年房屋稅」
    及其基地「89年地價稅」於訴訟繫屬中，係就同一課稅標的
    先後向同一相對人（即本件被上訴人）申請緩繳，而有行政
    訴訟法第107條第1項第7款之適用，並有本院該裁定影本附
    卷可稽；惟本件上訴人申請延期繳納者為系爭土地「90年地
    價稅」，顯與本院92年度裁字第892號裁定係就上訴人「90
    房屋稅」及「89年地價稅」為裁判之標的不同，上訴論旨持
    本院前開892號裁定據以指摘原審判決違誤，經核無所涉及
    之法律見解，具有原則上之重要情事，上訴人提起上訴，不
    合上揭規定，不應許可，其上訴難謂合法，應予駁回。
三、依行政訴訟法第249條第1項前段、第104條、民事訴訟法第
    95條、第78條，裁定如主文。
中    華    民    國    94    年    6    月    16     日
                  第三庭審判長法  官　廖　政　雄
                              法  官　林　清　祥
                              法  官　鍾　耀　光
                              法  官　姜　仁　脩
                              法  官　胡  國  棟
以  上  正  本  證  明  與  原  本  無  異
中    華    民    國    94    年    6    月    16     日
　　　　　　　　　　　　　　　書記官　陳　盛　信
